臺灣嘉義地方法院刑事裁定　　　　　　　100年度聲字第140號
聲　請　人
即　被　告　蘇建鋐
上列聲請人即被告因偽造文書等案件，經檢察官提起公訴（99年
度偵字第9249號，本院100年度訴字第132號），聲請具保停止羈
押及撤銷禁止接見通信，本院裁定如下：
    主  文
聲請駁回。
    理  由
一、聲請意旨略以：聲請人即被告蘇建鋐對於所犯之偽造文書、
    詐欺等案坦承不諱，甚感悔悟，因年關將屆，父親年逾80，
    幼女甫出生，心繫家中老小安危，請求准予具保後停止羈押
    或撤銷禁止接見通信之處分等語。
二、按被告及得為其輔佐人之人或辯護人，得隨時具保，向法院
    聲請停止羈押；羈押之被告，有左列情形之一者，如經具保
    聲請停止羈押，不得駁回：(一)所犯最重本刑為3年以下有期
    徒刑、拘役或專科罰金之罪者，但累犯、常業犯、有犯罪之
    習慣、假釋中更犯罪或依刑事訴訟法第101條之1第1項羈押
    者，不在此限；(二)懷胎5月以上或生產後2月未滿者；(三)現罹
    疾病，非保外治療顯難痊癒者，刑事訴訟法第110條第1項、
    第114條定有明文。而有無羈押被告之必要，係屬為保全被
    告使訴訟程序得以順利進行，或為保全證據或為保全對被告
    刑罰之執行目的，而對被告實施人身強制處分權，故審酌被
    告有無羈押之必要，除被告犯罪嫌疑已屬重大外，自當基於
    訴訟進行程度、犯罪性質、犯罪實際情狀及其他一切情事，
    審慎斟酌有無上開保全或預防目的，依職權妥適裁量，俾能
    兼顧國家刑事追訴、刑罰權之順暢執行及人權保障。
三、經查：
  (一)被告因偽造文書等案件，前經本院訊問後，因認被告涉犯偽
    造文書及詐欺取財未遂等罪，罪嫌重大，又其等於本院轄區
    並無住居所，且無固定工作，又有真實姓名年籍不詳綽號「
    嘿嘿」、「兄仔」等共犯在逃，足認其等有勾串共犯之虞，
    且本件詐欺取財犯行係有計畫性之分工，有反覆實施同一犯
    罪之虞，本院斟酌命被告具保責付限制住居等侵害較小之手
    段均不足以確保審判或執行程序之順利進行，且被告並無刑
    事訴訟法第101條之2後段、第114條所定不得羈押之原因，
    是以被告有刑事訴訟法第101條第1項第1、2款、第101條之1
    第1項第7款所定之情形，非予羈押顯難進行審理，而有羈押
    之必要，應予羈押，並禁止接見通信，於民國100年1月21日
    裁定羈押。被告與共同被告賴奕丞、蔡東翰分別藉由「嘿嘿
    」、「兄仔」等人加入詐欺集團，而於詐欺集團某成員於99
    年11月24日上午9時30分許，撥打電話與被害人方稻芳，責
    罵方稻芳，為何臺灣銀行嘉北分行尚有一筆美金3萬5千元之
    定存未提出監管清查，致方稻芳陷於錯誤，乃於99年11月25
    日自其臺灣銀行帳戶提領折合新臺幣100萬元。詐欺集團成
    員聯絡方稻芳表明取款之意後，分工由被告駕駛在臺中市租
    得之牌照號碼0818－ND號自用小客車，搭載共同被告賴奕丞
    及蔡東翰至嘉義市參與詐欺行為，而由蔡東翰至某便利商店
    收取其他詐欺集團成員偽造之「臺北地檢署監管科收據」等
    文書之傳真資料，同日上午10時許，被告駕駛上開自用小客
    車搭載共同被告賴奕丞尾隨方稻芳抵達嘉義市○○路602號
    之臺灣銀行嘉北分行，由被告在上開自用小客車接應、把風
    ，共同被告賴奕丞下車跟隨方稻芳確認其提款情形。嗣被告
    及共同被告賴奕丞、蔡東翰為警方當場逮捕，詐欺取財始未
    得逞等情，業經被告坦承部分事實，且有被害人指訴、扣案
    之偽造公文書等件可佐，其涉犯偽造文書、詐欺取財等罪嫌
    重大要無疑義。
  (二)再者，依被告所犯情節，其參與之詐欺集團規劃本件詐欺取
    財犯行係有計畫性之參與分工角色分配，有反覆實施同一犯
    罪之虞；又被告因貪圖金錢利益參與詐欺集團，該詐欺集團
    假冒他人身分、謊稱司法機關人員、擬交付常人難以辨識之
    偽造公文書，使用規避偵查之人頭行動電話門號聯繫，集團
    共犯仍然在逃，依犯罪手法、集團組織、聯繫管道等因素，
    足認被告與其所參與之犯罪集團慣於隱匿身分，所在處所不
    一，有事實足認為有逃亡之虞；且所參與之詐欺集團共犯仍
    然在逃，一如前述，則被告仍有與在逃共犯或證人相互勾串
    ，冀圖掩護集團成員之動機。而詐欺集團敗壞治安甚鉅，為
    政府嚴加取締之犯行，被告冀圖小利率予實施嚴重犯罪，依
    其等行為所揭露之犯罪心態，極有可能圖一時身體自由之利
    益而規避日後到案審理。是本院參酌上情，並兼衡案情、犯
    罪事實之釐清、被害法益侵害程度及對社會秩序安寧之影響
    ，衡諸比例原則，尚無法以具保替代羈押之有效性，本件核
    與刑事訴訟法第101條之1第1項第5款所定羈押要件相符，而
    有羈押必要。況本件亦無刑事訴訟法第114條所列各款所定
    不得駁回具保聲請停止羈押之情形，是亟難認有法定停止羈
    押之事由存在，認得以具保停止羈押之方式使原羈押原因消
    滅。且為避免其與證人、共犯相互勾串，亦有禁止接見通信
    之必要。
  (三)至聲請意旨謂掛心老父及幼兒等情，與其羈押之原因無涉，
    且非法定停止羈押事由，亦無因而停止羈押之必要，非本院
    審酌停止羈押之原因，附此敘明。
四、綜上所述，被告合於羈押及禁止接見通信之要件，本院所為
    羈押及禁止接見通信之處分，於法並無不合。被告據前揭事
    由聲請具保停止羈押或撤銷禁止接見通信，為無理由，應予
    駁回。
五、依刑事訴訟法第121條第1項裁定如主文。
中    華    民    國   100    年    1     月    31    日
              刑事第一庭  審判長法  官  許進國
                                法  官  張道周
                                法  官  呂美玲
上列正本證明與原本無異。
如不服本裁定，應於裁定送達後5日內向本院提出抗告狀（應附
繕本）。
中    華    民    國   100    年    1     月    31    日
                                書記官  洪敏芳